臺灣臺南地方法院刑事裁定
110年度聲字第651號
抗  告  人   
即  受刑人   陳建男


上列抗告人即受刑人因沒入保證金案件，不服本院民國110年4月
21日裁定（110年度聲字第651號），提起抗告，本院裁定如下：
    主  文
抗告駁回。 
    理  由
一、抗告意旨如附件刑事抗告聲明再議發還保證金訴狀所載。
二、按抗告期間，除有特別規定外，為5 日，自送達裁定後起算
    ；原審法院認為抗告不合法律上之程式或法律上不應准許，
    或其抗告權已經喪失者，應以裁定駁回之，刑事訴訟法第40
    6 條前段、第408 條第1 項前段分別定有明文。準此，當事
    人抗告自應遵守抗告之不變期間，而抗告之不變期間應為送
    達後起算5 日，倘當事人逾時始提起抗告，自不合法律上之
    程式，原審法院應以裁定駁回之。次按送達文書，除本章有
    特別規定外，準用民事訴訟法之規定；送達於住所或居所不
    獲會晤應受送達人，亦無受領文書之同居人或受僱人者，得
    將文書寄存送達地之自治或警察機關，並作送達通知書2 份
    ，1 份黏貼於應受送達人住居所門首，另1 份置於該送達處
    所信箱或其他適當位置，以為送達；寄存送達，自寄存之日
    起，經10日發生效力，此為刑事訴訟法第62條及民事訴訟法
    第137 條前段、第138 條第1 項、第2 項規定甚明。
三、經查：
(一)抗告人前因違反毒品危害防制條例案件，經依本院指定之保
    證金額新臺幣（以下同）2萬元，由具保人即抗告人繳納現
    金保證後，將抗告人釋放。經檢察官通知抗告人到署執行，
    因抗告人逃匿，檢察官乃聲請沒入保證金，經本院於民國11
    0年4月21日以110年度聲字第651號裁定將具保人所繳納之保
    證金2萬元及實收利息沒入等情，有上開刑事裁定書在卷可
    參。嗣該裁定向抗告人於「臺南市○○區○○街000巷00號」之
    住所為送達，因未獲會晤抗告人本人，亦無得受領該裁定之
    同居人或受僱人，乃於110年4月29日寄存於上址所在之臺南
    市政府警察局麻豆分局六甲分駐所等情，有送達證書在卷可
    考，揆諸前揭規定及說明，上開裁定於110年5月9日（即110
    年4月29日加計10日）發生送達之效力，再加計2日之在途期
    間，其抗告期間應至110年5月11日屆滿，然而，抗告人卻遲
    至111年4月29日始具狀向本院提起抗告，此有本件刑事抗告
    聲明再議發還保證金訴狀上蓋印本院收狀戳日期為證，足見
    本件抗告已逾法定期間。
(二)再者，於原裁定送達暨生效期間，抗告人並未有在監執行或
    受羈押之情事，此有臺灣高等法院在監在押全國紀錄表1 件
    在卷可查。又抗告人當時並無遷移戶籍地，亦有個人戶籍資
    料查詢結果1 件存卷可佐，且未見抗告人陳報其另有居所或
    變更送達處所等情，亦經本院依職權調閱本院110年度聲字
    第651號卷宗確認無訛，堪認抗告人於原裁定送達期間暨生
    效期間並未有變更住、居所之狀況，是其住、居所於原裁定
    送達暨生效期間既未曾遷移，原裁定送達於抗告人住所地時
    ，經寄存於轄區內之六甲分駐所，經核並無違誤。
四、綜上所述，抗告人具狀向本院提起抗告，顯已逾法定期間，
    屬違背法律上之程式，且依其情形無從補正，依首揭法條規
    定，本件抗告自應予駁回。
據上論斷，依刑事訴訟法第408 條第1 項前段，裁定如主文。 
中　　華　　民　　國　　111 　年　　5 　　月　　5 　　日
　　　　　　　　　刑事第八庭    法　官　鄭燕璘
以上正本證明與原本無異。
如不服本裁定，應於送達後5日內，向本院提出抗告狀。
　　　　　　　　　　　　　　　　書記官　楊玉寧
中　　華　　民　　國　　111 　年　　5 　　月　　9 　　日